臺灣臺中地方法院行政訴訟判決
111年度交字第27號
原      告  廖興生  
被      告  臺中市交通事件裁決處
                      設臺中市○○區○○○路00號
代  表  人  黃士哲    住同上
訴訟代理人  黃曉妍律師
上列當事人間交通裁決事件，原告不服被告民國110年12月15日
中市裁字第68-GU0000000號裁決書，提起行政訴訟，本院判決如
下：
    主  文
原告之訴駁回。
訴訟費用新臺幣參佰元由原告負擔。
    事實及理由
一、程序事項：
　　按行政訴訟法第237條之7規定，交通裁決事件之裁判，得不
    經言詞辯論為之。本件屬交通裁決事件，依兩造所述各節及
    卷內資料其事證已臻明確，本院認無經言詞辯論之必要，爰
    不經言詞辯論而為判決。
二、事實概要：
　　原告於民國110年10月13日22時21分許，駕駛號牌NGZ-3678
    號普重機車(下稱系爭車輛），行經臺中市北屯區梅川西路
    與旅順路口，因「駕車行經有燈光號誌管制之交岔路口闖紅
    燈」之違規行為，為臺中市政府警察局第五分局（下稱舉發
    機關）員警認定原告違反道路交通管理處罰條例第53條第1
    項之規定，當場對原告掣開第GU0000000號舉發違反道路交
    通管理事件通知單，惟舉發員警誤植違規地點(旅順路誤植
    為瀋陽路)，於送交交通大隊前更正，並於110年11月1日以
    中市警五分交字第1100049716號書函告知原告案內違規地點
    誤繕，應更正為旅順路與梅川西路口，之後於110年11月4日
    將GU0000000號舉發通知單更正通知寄存送達原告。被告續
    於110年12月15日以中市裁字第68-GU0000000號裁決書（下
    稱原處分），依道路交通管理處罰條例第53條第1項、第63
    條第1項第3款及「違反道路交通管理事件統一裁罰基準表」
    之規定，按期限內到案之基準，裁處原告第1階段罰鍰新臺
    幣（下同）1,800元並記違規點數3點。
三、原告主張略以：
　　本案當時舉發時間、地點、內容不實，員警卻稱製單返所後
    發現誤植違規地點。臺中市政府警察局第五分局以中市警五
    分交字第1100048095號函，所述監視器影像與第一次更正違
    規通知單時間、地點不符，違規通知單為110年10月13日22
    時21分，影像並非該時間、地點。臺中市交通裁決處以中市
    交裁申字第1100101640號函，為第二次更正也不符，所附相
    片是攔截下相片並非闖紅燈相片，時間也不符等語。並聲明
    ：原處分撤銷。
四、被告答辯略以：
    本件舉發員警依其親眼目視之結果，確認原告騎乘機車沿臺
    中市北屯區沿梅川西路往文心路方向直行，行經旅順路口時
    ，當時號誌已轉為紅燈，仍超越停止線，原告當時確係於旅
    順路與梅川西路口闖紅燈，且有違規地點路口監視器影像可
    佐。舉發機關及被告函覆說明雖有誤植「違規地點」情事，
    惟依行政程序法第101條規定本得依職權更正，違規地點誤
    繕，並不影響本件闖紅燈之事實及處罰構成要件之判斷。況
    舉發機關(即第五分局)亦以110年11月1日中市警五分交字第
    1100049716號函復說明更正違規地點並檢附更正後之舉發通
    知單影本等語。並聲明：原告之訴駁回。
五、本院之判斷：
(一)按「汽車行駛至交岔路口，其行進、轉彎，應依下列規定：
    一、應遵守燈光號誌或交通指揮人員之指揮，遇有交通指揮
    人員指揮與燈光號誌並用時，以交通指揮人員之指揮為準。
    」、「汽車駕駛人，行經有燈光號誌管制之交岔路口闖紅燈
    者，處新臺幣1千8百元以上5千4百元以下罰鍰。」、「汽車
    駕駛人有下列各款所列條款之一者，除依原條款處罰鍰外，
    並予記點：三、有……第53條……情形之一者，各記違規點數3
    點。」道路交通安全規則第102條第1項第1款、道路交通管
    理處罰條例第53條第1項及第63條第1項第3款分別定有明文
    。又依違反道路交通管理事件統一裁罰基準表之規定，機車
    駕駛人，行經有燈光號誌管制之交岔路口闖紅燈，期限內繳
    納或到案聽候裁決者，統一裁罰基準1,800元，記違規點數3
    點。
(二)經查，本院勘驗調查舉發機關提供之採證光碟，製成勘驗筆
    錄附卷為證（見本院卷第123頁），勘驗結果為：監視器畫
    面係自旅順路向東拍攝旅順路與梅川西路四段交岔路口。監
    視器畫面時間2021/10/13 22：26：56時，一台普通重型機
    車(下稱系爭車輛)於梅川西路四段(南向)伸越停止線等待紅
    燈，22：26：57時至22：27：03時梅川西路四段交通號誌燈
    顯示為紅燈，系爭車輛直接穿越停止線通過路口，22：27：
    06時，巡邏警車遂上前跟追。依上開勘驗結果可知，原告騎
    乘系爭車輛沿梅川西路四段往南方向號誌紅燈時，超越停止
    線後，直接通過路口，適為後方駕駛警車之舉發員警當場目
    睹，攔查原告並製單舉發等情。按「行車管制號誌各燈號顯
    示之意義如左：五、圓形紅燈：（一）車輛面對圓形紅燈表
    示禁止通行，不得超越停止線或進入路口。」，原告於上開
    時、地本應受其行向即梅川西路往南方向紅燈號誌之管制，
    於停止線前等停紅燈，不得於該路口號誌尚未轉為綠燈時直
    行穿越路口，原告竟無視紅燈警示，有穿越路口之意圖，逕
    自前行超越停止線闖越路口，自符合道路交通管理處罰條例
    第53條第1 項規定「駕車行經有燈光號誌管制之交岔路口闖
    紅燈」之情形。
(三)另依據違反道路交通管理事件統一裁罰基準及處理細則第33
    條：「（第1項）處罰機關受理移送之舉發違反道路交通管
    理事件時，發現應填記內容不符規定，或所列附件漏未移送
    者，應即洽請原移送機關更正或補送。（第2項）違反道路
    交通管理事件，處罰機關受理後發現舉發錯誤或要件欠缺，
    可補正或尚待查明者，退回原舉發機關查明補正後依法處理
    ；其錯誤屬實且無可補正者，由受理機關依權責簽結，並將
    簽結之理由，連同該事件有關文件書函請原舉發單位之上級
    機關查究。」之規定。查舉發員警掣開舉發通知單時，固將
    違規地點誤植為「臺中市北屯區瀋陽路與梅川西路」，惟屬
    可補正之顯然錯誤，依上開規定，舉發機關本得自行或經處
    罰機關洽請，予以更正舉發通知單之內容，嗣經舉發機關以
    110年10月26日中市警五分交字第1100048095號函稱：「二
    、本分局員警於110年10月13日22時21分，在本是北屯區旅
    順路與梅川西路口，舉發重機車(車號：000-0000、單號：G
    U0000000)違反道路交通管理事件案，經審視路口監視器影
    像，旨車確於上述時、地沿梅川西路(往旅順路方向)行駛，
    行經有燈光號誌管制之交岔路口(當時梅川西路號誌為紅燈
    、旅順路為綠燈)闖紅燈直行(已超越路口停止線)，違規明
    確屬實，爰依違反道路交通管理處罰條例地53條第1項規定
    製單舉發，並無違誤；另員警稱製單返所後，發現誤植違規
    地點(旅順路誤植為瀋陽路)，於送交警察局交通大隊前已更
    正……三、檢附員警職務報告、路口監視器影像及舉發案件明
    細表各1份供參。」以及110年12月7日中市警五分交字第110
    0055245號函復說明略以：「……二、……另本分局已於11月1日
    已中市警五分交字第1100049716號書函告知廖興生君案內違
    規地點誤繕，已更正為旅順路與梅川西路口……」等語（見本
    院卷第91、103頁），另被告亦據本件違規事實及舉發機關
    之查復結果，於110 年10月28日以中市交裁申字第11000876
    98號函通知原告（見本院卷第109-111頁），是舉發通知單
    已為適法之更正。故原告以違規地點不符為由主張免罰，即
    非可採。
(四)原告復主張本案舉發通知單與監視器時間不符云云，然經比
    對光碟內容與員警提出之監視器路口影像擷圖暨文字說明（
    見本院卷第93頁反面頁），即可確認違規與舉發之實際時間
    有些許誤差，應係未校正所致，並無礙於本件違規事實之認
    定，亦不影響原告之實質權益。故原告所執之主張，仍不足
    採。
六、綜上所述，原告違規事證明確，被告依法所為原處分並無違
    誤，原告訴請撤銷，為無理由，應予駁回。本件事證已臻明
    確，兩造其餘之攻擊防禦方法及訴訟資料經本院斟酌後，核
    與判決結果不生影響，無一一論述之必要，併予敘明。
七、本件第一審裁判費為300元，應由原告負擔，爰確定第一審
    訴訟費用額如主文第2項所示。
據上論結，本件原告之訴為無理由，依行政訴訟法第237條之7、
第98條第1項前段、第237條之8第1項，判決如主文。
中　　華　　民　　國　 111　　年　　7　　月　　13　　日
　　　　　　　　　行政訴訟庭　法　官   吳俊螢
上為正本係照原本作成。
如不服本判決，應於送達後20日內，向本院提出上訴狀，其未表
明上訴理由者，應於提出上訴後20日內向本院補提理由書（均須
按他造人數附繕本）。上訴理由應表明關於原判決所違背之法令
及其具體內容，或依訴訟資料可認為原判決有違背法令之具體事
實。
中　　華　　民　　國　　111 　年　　7 　　月　　13　　日
                              書記官   王素珍